臺北高等行政法院裁定
　　　　　　　　　　　　　　　　　　 93年度訴字第03533號
原　　　告　甲○○
被　　　告　銓敘部
代　表　人　乙○○（部長）
訴訟代理人　丁○○
　　　　　　丙○○
上列當事人間因優惠存款事件，原告不服公務人員保障暨培訓委
員會中華民國93年8月31日九三公審決字第0273號復審決定，提
起行政訴訟。本院裁定如下：
　　主  文
原告之訴駁回。
訴訟費用由原告負擔。
　　理  由
一、按人民因中央或地方機關之違法行政處分，認為損害其權利
    或法律上之利益，經依訴願法提起訴願而不服其決定，或提
    起訴願逾3個月不為決定，或延長訴願決定期間逾2個月不為
    決定者，得向高等行政法院提起撤銷訴訟；人民因中央或地
    方機關對其依法申請之案件，於法令所定期間內應作為而不
    作為，認為其權利或法律上利益受損害者，經依訴願程序後
    ，得向高等行政法院提起請求該機關應為行政處分或應為特
    定內容之行政處分之訴訟；原告之訴有起訴不合程式或不備
    其他要件，而屬不可補正者，應以裁定駁回之，行政訴訟法
    第4條第1項、第5條第1項及第107條第1項第10款各定有明文
    。
二、本件原告雖主張撤銷原處分（即被告93年3月5日部退引三字
    第0932343008號函）關於原告養老給付不得辦理優惠存款部
    分，惟查，本件原處分並無就優惠存款為核定，亦即該號函
    並無關於准否優惠存款之行政處分存在，故依上開規定，原
    告提起本件行政訴訟，主張撤銷原處分部分，即欠缺訴訟要
    件。是以本件原告原先提出之復審，即不合法；其對復審決
    定，復提起本件訴訟，亦欠缺起訴之合法要件，為不合法，
    應予駁回。
三、又縱使原告所不服而欲主張撤銷者係被告92年11月28日部退
    三字第0922302834號函之備註：(二)依規定不得辦理優惠存款
    部分；然查，原告早於92年10月3日已收受該函，有記載原
    告簽收之該函影本附原處分卷可稽；而原告遲至93年5月4日
    始向復審機關提起復審，有原處分卷附復審書上被告機關收
    文之日期戳記可按，顯已逾得提起復審之30日之法定不變期
    間；故原告如欲對92年11月28日部退三字第0922302834號函
    提起撤銷訴訟，因其已遲誤復審之救濟期間，而不得提起復
    審；其繼而提起撤銷訴訟，自非合法。
四、原告又主張請求判命被告就原告68年8月21日至70年3月20日
    服務於台灣省交通處公路局第四區工程處及70年2月10日至
    78年9月1日服務於國軍退除役官兵輔導委員會榮民工程事業
    管理處等年資之公保養老給付應准予辦理優惠存款云云；惟
    查，原告提起本件撤銷訴訟，並不合法，已如前述；故其附
    帶提起本件之課予義務訴訟，因已失所附麗，且本件自始非
    屬原告依法申請之案件（行政訴訟法第5條第1項參照），亦
    非合法。另就給付訴訟而言，按人民與中央或地方機關間，
    因公法上原因發生財產上之給付或請求作成行政處分以外之
    其他非財產上之給付，得提起給付訴訟。因公法上契約發生
    之給付，亦同，行政訴訟法第8條第1項定有明文。經查，本
    件訴訟並無因公法上原因發生財產上之給付，而原告所主張
    者，核屬請求作成行政處分，又本件亦非行政契約；故原告
    此部分之訴求，以給付訴訟觀之，其主張亦欠缺該訴訟之訴
    訟要件，為不合法，應予駁回。
五、依行政訴訟法第107條第1項第10款、第104條，民事訴訟法
    第95條、第78條，裁定如主文。
中　　華　　民　　國　　94　　年　 　8　　月　 25  　 日
                       第二庭審判長法  官　鄭忠仁
                                   法  官  楊莉莉
                                   法  官  蕭忠仁
上為正本係照原本作成。
如不服本裁定，應於送達後10日內向本院提出抗告狀（須按他造
人數附繕本）。
中　　華　　民　　國　　94　　年　 　8　　月　 25  　 日
    　　  　　　　　　　    　     書記官  蕭純純
